臺灣臺東地方法院民事裁定　　　　　　　100年度訴字第140號
原　　　告　林金發
　　　　　　高萬吉
　　　　　　曾建次
　　　　　　陳吳政娟
上列當事人與被告陳忠雄、陳文吉、陳忠傑、陳忠泰、拓菉雲、
陳冠宇、陳又禎、陳宴蓁間，請求返還不當得利事件，本院裁定
如下：
    主      文
原告應於收受本裁定送達後七日內，補正：(一)陳文雅之除戶謄
本；陳文雅之繼承系統表；被告陳忠雄、陳文吉、陳忠傑、
陳忠泰之戶籍謄本；陳文雅之繼承人有無對陳文雅之遺產為拋
棄或限定繼承之證明？(二)陳忠義之戶籍謄本；陳忠義之繼承
系統表；被告拓菉雲、陳冠宇、陳又禎、陳宴蓁之戶籍謄本；
陳忠義之繼承人有無對陳文雅之遺產為拋棄或限定繼承之證明
？(三)載明前揭補正事項、含附件之完整起訴狀繕本過院，逾期即
駁回其訴。
    理      由
一、按當事人書狀應記載：「..五、供證明或釋明用之證據。」
    ，民事訴訟法第116條第1項第5款定有明文。另「書狀及其
    附屬文件，除提出於法院者外，應按應受送達之他造人數，
    提出繕本或影本。」，同法第119條第1項復有明文。
二、原告起訴主張：
    坐落臺東縣長濱鄉○○段僅那鹿角小段8號地號土地（下稱
    系爭土地）原為訴外人陳文雅所有，而陳文雅於民國70幾年
    間將部分之系爭土地，分別賣予訴外人林宗獻（即原告林金
    發之父）、林阿文（即原告高萬吉之父）；原告曾建次、訴
    外人陳其盛（即原告陳吳政娟之夫），之後林宗獻、林阿文
    、陳其盛、原告曾建次即分別在上開土地上建物。92年間被
    告陳忠雄（即陳文雅之子）向臺東縣長濱鄉農會借款新臺幣
    （下同）1,200,000元（下稱系爭借款），陳文雅遂提供系
    爭土地為擔保、復為系爭借款之連帶保證人，嗣陳文雅於93
    年間死亡後，因被告陳忠雄自96年6月間起即未依約繳納系
    爭借款，該農會遂聲請法院拍賣，而原告為避免系爭土地遭
    拍賣，遂以地上物所有權人之地位，代償被告（即均為陳文
    雅之繼承人、因繼承而取得系爭土地之所有權）對系爭借款
    應負連帶保證之債務，致被告無法律上之利益受有利益，使
    原告受有損害，爰依不當得利之法律關係，請求被告應返還
    所代償之金額等語。
三、依原告上開主張，原告宜為下列之釋明、併提出相關之證據
    資料以資補正：
  (一)原告林金發部分：陳文雅於71年9月20日與林宗獻所簽立
    買賣契約書、陳文雅於85年8月21日出具予林金發之同意書
    影本；原告林金發之戶籍謄本；在系爭土地上所蓋建物
    之謄本或稅籍資料；原告林金發既非該買賣契約之當事人
    ，其主張代償之依據？
  (二)原告高萬吉部分：李文里與林阿文間於72年5月8日所簽訂
    買賣契約書影本；林阿文於77年7月1日死亡，既由訴外人
    高志青、高志豪、高志監及原告高萬吉共同繼承，則應提出
    林阿文之除戶謄本、高志青、高志豪、高志監、原告高萬吉
    之戶籍謄本；林阿文之繼承系統表；有無繼承人對林阿
    文之遺產為拋棄或限定繼承之證明；原告高萬吉既非該買
    賣契約之當事人，其主張代償之依據？建物既為林阿文所
    蓋，則原告高萬吉主張為系爭土地上地上物所有權人之依據
    ？在系爭土地上所蓋建物之謄本或稅籍資料。
  (三)原告曾建次部分：戶籍謄本；在系爭土地上所蓋建物之
    謄本或稅籍資料。
  (四)原告陳吳政娟部分：戶籍謄本；原告陳吳政娟既非該買
    賣契約之當事人，其主張代償之依據？建物既為陳其盛所
    蓋，則原告陳吳政娟主張為系爭土地上地上物所有權人之依
    據？在系爭土地上所蓋建物之謄本或稅籍資料
四、原告另主張：
  (一)陳文雅既於93年間死亡後，而被告陳忠雄、陳文吉、陳忠傑
    、陳忠泰及訴外人陳忠義均為陳文雅之繼承人，自應補正：
    陳文雅之除戶謄本；陳文雅之繼承系統表；前揭被告
    4人之戶籍謄本；陳文雅之繼承人有無對陳文雅之遺產為
    拋棄或限定繼承之證明？
  (二)陳忠義早於陳文雅死亡，被告拓菉雲、陳冠宇、陳又禎、陳
    宴蓁均為陳忠義之繼承人，則自應補正：陳忠義之戶籍謄
    本；陳忠義之繼承系統表；前揭被告4人之戶籍謄本；
    陳忠義之繼承人有無對陳文雅之遺產為拋棄或限定繼承之
    證明？
  (三)併應提出：載明前揭補正事項、含附件之完整起訴狀繕本。
    據此，爰先定期命原告補正如主文所示之部分事項。
五、依民事訴訟法第121條第1項之規定，裁定如主文所示。
中    華    民    國    100    年    12    月    1    日
                      民事庭法  官  陳兆翔
上為正本係照原本作成。
不得抗告。
中    華    民    國    100    年    12    月    1    日
                            書記官  陳昭穎